【裁判字號】    90,易,495
【裁判日期】    900424
【裁判案由】    違反商標法
【裁判全文】
臺灣臺北地方法院刑事判決                            九十年度易字第四九五號
    公  訴  人  臺灣臺北地方法院檢察署檢察官
    被      告  甲○○
右列被告因違反商標法案件，經檢察官聲請簡易判決處刑 (八十九年度偵字第七九三
四號），本院認不宜以簡易判決處刑，應適用通常程序審判，本院判決如左：
    主  文
甲○○連續明知為意圖欺騙他人，於同一商品，使用相同於他人註冊商標之圖樣之商
品而販賣，處有期徒刑肆月，併科罰金新臺幣萬元，有期徒刑如易科罰金，罰金如
易服勞役均以佰元（即新台幣玖佰元）折算壹日。扣案如附表三所示之物均沒收。
    事  實
一、甲○○明知不詳姓名年籍綽號「小賴」之男子、位在臺北市○○○路六、七段圓
    環惠陽超市口處、由不詳姓名年籍綽號「老ｋ」所營之攤販及臺北市後火車站及
    松山車站等地所販賣之旅行箱、皮包、皮夾等皮件製品，其上所標示如附表一及
    附表二所示之商標圖樣，分別為法商路易威登馬爾悌耶公司及義大利商固喜歡公
    司，各依法向我國經濟部中央標準局（嗣於民國八十八年一月二十六日改制為智
    慧財產局）申請註冊，而取得於附表所示之專用期間內，指定使用於附表所載商
    品之商標專用權（以下稱仿法商路易威登馬爾悌耶公司商標圖樣之皮件為仿ＬＶ
    皮件，稱仿義大利商固喜歡公司商標圖樣之皮件為仿ＧＵＣＣＩ皮件），竟基於
    意圖欺騙他人之概括犯意，自八十七年一月間某日，以每件新臺幣（下同）一百
    元至八百五十元不等之價格（各型皮件進貨價格詳如附表三所示），向「小賴」
    、「老ｋ」等人及臺北市後火車站及松山車站等地販入各款仿ＬＶ皮件，並以二
    百元至一千二百元不等之價格（各型皮件出售價格詳如附表三所示），以先提供
    照片由顧客挑選預付訂金後，再調貨交付予顧客，或在其設於臺北市○○區○○
    路及敦化南路口處之攤位陳列展示供顧客挑選等方式，連續販賣仿ＬＶ皮件予不
    知名顧客多次，又承前揭概括犯意，自八十八年十月間某日起，以一百五十元至
    五百元不等之價格（各型皮件進貨價格詳如附表三所示），復向「小賴」、「老
    ｋ」等人及臺北市後火車站及松山車站等地販入各款仿ＧＵＣＣＩ皮件，再以三
    百元至八百元不等之價格，以在其前揭攤位陳列展示供顧客挑選之方式，連續販
    賣仿ＧＵＣＣＩ皮件予不知名顧客多次，嗣於八十九年一月十六日下午六時許，
    在臺北市○○區○○路、敦化南路口其所設之攤位處，為警當場查獲，並扣得如
    附表三所示之物。
二、案經法商路易威登馬爾悌耶公司告訴及瑞士鍾錶同業公會臺灣連絡處主任乙○○
    告發，由台北市政府警察局大安分局報請臺灣臺北地方法院檢察署檢察官聲請簡
    易判決處刑，經本院認為不宜以簡易判決處刑，應適用通常程序審判。
    理  由
一、訊據被告甲○○對於右揭事實除伊於八十七年一月間並未販賣乙節外，餘均坦承
    不諱。經查，
（一）右揭犯罪事實，除被告部分自白外，並有犯罪事實欄所載之物扣案可稽，而扣
      案物為仿ＧＵＣＣＩ女用皮包十四個、仿ＧＵＣＣＩ女用皮夾六個、仿ＧＵＣ
      ＣＩ皮帶一條、仿ＬＶ行動電話皮套一個、仿ＬＶ皮夾十五個、仿ＬＶ皮包四
      十九個、仿ＬＶ旅行箱二個等情，有臺北市政府警察局保安警察大隊第二中查
      獲被告違反商標法查扣物品一覽表（見偵卷第四十六頁）及扣案物照片六張（
      見本院八十九年北簡字第一四三三號第六十五頁至六十七頁）可稽。
（二）而前揭扣案物其中仿ＧＵＣＣＩ皮件部分，經勘驗結果皮件上均有商標註冊號
      數第九一五三九號的商標圖樣；至前揭扣案物其中仿ＬＶ皮件部分，均有商標
      註冊號數第一四九六八二號及第六○三○五八號所載的圖樣，且其中二十七個
      仿ＬＶ皮件有使用吊牌，吊牌上有商標註冊號數第四一八○七九號及第一一○
      四六四號之商標圖樣等情，亦經當庭勘驗無訛。
（三）至商標註冊號數第九一五三九、一四九六八二、六○三○五八、一一○四六四
      、四一八○七九號所載之商標，係義大利商固喜歡公司及告訴人公司依法向我
      國經濟部中央標準局（嗣於八十八年一月二十六日改制為智慧財產局）申請註
      冊，而取得於附表所示之專用期間內，指定使用於附表所載商品之商標專用權
      乙節，有前揭商標註冊證五紙附卷可稽。
（四）而載有前揭商標圖樣之扣案物，其中仿ＬＶ皮件部分，經證人即告訴人公司業
      務員謝素香當庭檢視後結證證稱：大小與真品完全不同，材質摸起來也明顯不
      同，皮包車縫的工完全不同，背帶部分，扣案物兩側有滾紅邊的漆非常的粗，
      背帶的弧度亦與真品不同，真品沒有扣案物的吊牌，扣案物的車縫針也較粗等
      語；至仿ＧＵＣＣＩ皮件部分，告發人乙○○於警訊出具鑑定報告表明扣案物
      完全為仿品 (見偵卷第四十七頁），雖其鑑定報告並未具體說明扣案物為仿品
      之理由，且乙○○於審理時屢傳未到，惟徵諸此品牌之皮件以價昂聞名，參以
      前揭鑑定報告載明真品之價格分別為皮帶四千元、皮夾五千五百元及皮包一萬
      二千元等情，而前揭扣案物進貨或出售之價格遠低於真品之價格，是前揭扣案
      物均屬仿冒品乙情，要無可疑。
（五）另被告自八十七年一月間至八十八年十月間，即在臺北市○○區○○路及敦化
      南路口處，以先提供照片供顧客挑選預付訂金後，再調貨交付予顧客，或在其
      設於臺北市○○區○○路及敦化南路口處之攤位陳列展示供顧客挑選之方式，
      連續販賣仿ＬＶ皮件予不知名顧客多次等情，被告自承於八十八年六月間，確
      有販賣等語，惟否認於八十七年一月有販賣之情事云云，惟查：
  １、告訴人指訴於八十七年一月，由市場調查員在前揭處所向被告購得一個仿ＬＶ
      皮件，當時被告先出示仿品照片供顧客選擇，現場僅陳列少數之仿冒品，待顧
      客選定後，預付定金、並留下連絡之電話號碼，等候其通知後，於二至三天再
      至現場取貨，該處並停放被告載運仿冒品之ＢＩ─九四九三號自小客車；於八
      十八年六月，再由市場調查員，在前揭處所，復向被告購得一個仿ＬＶ皮包等
      情稽詳，並提出八十七年一月購得之皮件照片、所購得之皮件確為仿品之鑑定
      報告、被告之名片正反面影本、八十八年六月購得之皮件照片、所購得之皮件
      確為仿品之鑑定報告以實其說。
  ２、又告訴人公司之市場調查員馬小華結證證稱：伊於八十七年、八十八年各買過
      一次，地點是在仁愛路四段第一銀行前面，是向在庭的被告買的，第一次買的
      時候，被告是拿照片給伊看，買一個仿ＬＶ的皮包，定價二千元，付訂金五百
      元，隔了二天才拿到貨，也是到現場去取貨。第二次是八十八年六月份，現場
      伊有擺仿ＬＶ的皮包，當天就拿一個小的仿ＬＶ皮包，是付現金一千五百元，
      第一次買的皮包一個，皮包表面上有ＬＶ的標準圖樣，不記得有沒有吊牌，第
      二次買的皮包，有相同的圖樣，八十七年去買的時候被告有給伊一張名片等語
      （見本院八十九年四月三日訊問筆錄）。
  ３、經告訴代理人當庭提出於八十七年一月及八十八年六月購得之仿ＬＶ皮件二個
      ，被告陳稱是伊賣給證人無訛，而當庭勘驗八十七年買的皮包上面有第一四九
      六八二、六○三○五八號之商標圖樣，側邊有一個小布標上面有第一一○四六
      四號商標圖樣，八十八年六月買的小皮包，皮包表面是第一四九六八二、六○
      三○五八號之商標圖樣，旁邊有個小布標上有第一一○四六四、四一八○七九
      號的商標圖樣，是前揭二件皮件確為仿品乙節，要無可疑。
  ４、且告訴人提出之前揭名片，被告亦不否認真正；被告亦自陳ＢＩ─九四九三號
      自小客車確係伊在使用（均見本院九十年三月十六日訊問筆錄）；且被告於偵
      查時陳稱：八十七年間伊有與伊朋友跑批發，也有賣，在臺北等語（見偵卷第
      五十七頁），八十八年十月以前，我也偶而會去賣，我有賣過「ＬＶ」的皮包
      ，（問八十七年賣的方式）也是擺地攤。當時我不是專職，我是兼職賺外快，
      如客人跟我訂我沒有的東西，我就會拿名片給他，確定他是不是要貨，我再問
      小賴或小陳有沒有這個貨，如果有再賣給訂貨的人 (見本院九十年三月二十六
      日訊問筆錄）等語；參以告訴人就八十七年一月向被告購得之仿ＬＶ皮件提出
      告訴之告訴狀日期載為八十七年四月七日，鑑定報告亦載為八十七年四月七日
      ，復徵諸馬小華結證證稱：伊確定八十七年有向被告購買，因為伊是做市場調
      查員，做完後會有紀錄等語 (見本院九十年四月三日訊問筆錄），是被告自八
      十七年一月間起即開始陳列販賣仿ＬＶ皮件乙節，要可認定。
（六）綜上，本件事證已明，被告販賣使用相同於義大利商固喜歡公司及告訴人公司
      註冊商標圖樣商品之行為，應可認定。
二、被告明知為意圖欺騙他人，於同一商品，使用相同於他人註冊商標之圖樣之商品
    而販賣之犯行，係犯商標法第六十三條之販賣仿冒商標商品罪。其意圖販賣而陳
    列仿冒商標商品之低度行為，為販賣仿冒商標商品之高度行為所吸收，不另論罪
    。被告一販賣行為，侵害二公司之商標權，屬想像競合，應擇一處斷。其先後多
    次犯行，時間緊接，構成要件相同，顯係基於概括犯意為之，應依連續犯論以一
    罪，並依法加重其刑。就被告自八十七年一月初某日至八十八年十月前之販賣仿
    ＬＶ皮件之行為，雖未據公訴人記載於犯罪事實欄，惟此部分與已起訴且經本院
    論罪科刑部分，有法律一罪關係，本院自得併予審理。爰審酌被告為謀生計之犯
    罪動機，販賣時間長達二年餘，犯罪所得為進價近一倍，犯後坦承大部分犯行，
    且配合義大利商固喜歡公司追查上手（見偵卷第五十六頁反面），犯後態度尚稱
    良好，惟其犯行侵害他人表彰商品權利之商標權進而破壞正當交易秩序等情，量
    處如主文所示之刑，並就有期徒刑部分諭知易科罰金、就併科罰金部分諭知易服
    勞役之折算標準。
三、又扣案如附表三之物，係被告犯商標法第六十三條之罪所販賣之物，不問屬於被
    告與否，均依商標法第六十四條之規定諭知沒收。
四、據上論斷，應依刑事訴訟法第二百九十九條第一項前段，商標法第六十三條、第
    六十四條，刑法第十一條前段、第五十六條、第四十一條第一項、第四十二條第
    二項，罰金罰鍰提高標準條例第二條，現行法規所定貨幣單位折算新臺幣條例第
    二條，判決如主文。
本案經檢察官陳弘杰到庭執行職務。
中      華      民      國    九十    年      四      月      二十四    日
                                臺灣臺北地方法院刑事第一庭
                                        法  官  陳  嘉  琪
右正本證明與原本無異。
如不服本判決，應於判決送達後十日內，向本院提出上訴狀。
                                        書記官  林  素  霜
中      華      民      國    九十    年      四      月      二十五    日
附錄本案論罪科刑法條全文
商標法第六十三條：
明知為前條商品而販賣、意圖販賣而陳列、輸出或輸入者，處一年以下有期徒刑、拘
役或科或併科新臺幣五萬元以下罰金。
商標法第六十四條：
犯前二條之罪所製造、販賣、陳列、輸出或輸入之商品不問屬於犯人與否，沒收之。
附表一（法商路易威登馬爾悌耶公司註冊商標部分）：
編號      商標圖樣        註冊號數        商標專用期間      專用商品
一、                    一四九六八二      自民國七十年    手提箱、手提包
                                          三月一日起延    、旅行箱、行李
                                          展至九十年二    箱及其他應屬本
                                          月二十八日止    類之商品
二、        六０三０五八      自民國八十二    書包、手提箱袋
                                          年七月一日起    、旅行箱袋、皮
                                          延展至九十年    夾
                                          二月二十八日
                                          止
三、                    一一０四六四      自民國六十八    手提箱、手提包
                                          年二月一日起    、旅行箱、行李
                                          延展至九十八    箱及其他應屬本
                                          年一月三十一    類之商品
                                          日止
四、                    四一八０七九      自民國七十九   書包、手提箱袋
                                          年四月二十八   、旅行箱袋、皮
                                          日起延展至九   夾
                                          十八年一月三
                                          十一日止
附表二（義大利商固喜歡公司註冊商標部分）
編號      商標圖樣        註冊號數        商標專用期間      專用商品
一、                      九一五三九      自民國七十六年    各種書包、手提
                                          九月一日起延      箱袋、旅行袋、
                                          展至九十六年八    皮夾等及應屬本
                                          月三十一日止      類之其他一切商
                                                            品
附表三：
  編號        品    名       單位       數量     販入價格     出售價格
  一至十四    ＧＵＣＣＩ     個         十四     三百元至     八百元
              女用皮包                           五百元
  十五至二十  ＧＵＣＣＩ     個         六       二百元至     五百元
              女用皮夾                           三百元
  二十一      ＧＵＣＣＩ     條         一       一百五十     三百元
              皮帶                               元
  二十二      ＬＶ           個         一       一百元       二百元
              行動電話皮套
  二十三至    ＬＶ           個         十五      二百元至    四百元
  三十七      皮夾                                三百元
  三十八至    ＬＶ           個         四十九    三百元至    七百元
  八十六      皮包                                五百元
  八十七至    ＬＶ           個         二        八百五十    一千二百元
  八十八      旅行袋                              元


司法院資訊處製作；財團法人民間司法改革基金會備份。
